【裁判字號】    97,交聲,801
【裁判日期】    971003
【裁判案由】    違反道路交通管理處罰條例聲明異議
【裁判全文】
臺灣士林地方法院交通事件裁定         97年度交聲字第801號
    異  議  人
    即受處分人  甲○○
    代  理  人  林峰儀
上列受處分人因違反道路交通管理處罰條例案件，對於臺北市交
通事件裁決所中華民國97年7 月11日所為之處分（原處分案號：
北市裁罰字第裁22-ZBA078732號），聲明異議，本院裁定如下：
    主  文
異議駁回。
    理  由
一、按汽車行駛高速公路及快速公路，前後兩車間之行車安全距
    離，在正常天候狀況下，小型車為車輛速率之每小時公里數
    值除以2 ，單位為公尺，高速公路及快速公路交通管制規則
    第6 條第1 項定有明文；又汽車行駛於高速公路、快速公路
    或設站管制之道路，不遵使用限制、禁止、行車管制及管理
    事項之管制規則，而未保持安全距離者，處汽車駕駛人新臺
    幣（下同）3 千元以上6 千元以下罰鍰，並記違規點數1 點
    ；再未保持安全距離之違規行為，經以科學儀器取得證據資
    料證明其行為違規而逕行舉發者，以汽車所有人為被通知人
    製單舉發，道路交通管理處罰條例第33條第1 項第2 款、第
    63條第1 項第1 款、第7 條之2 第4 項，亦有明文。
二、本件異議人即受處分人甲○○所有之車號5562- DN號自用一
    般小客車，經警拍照逕行舉發於97年3 月7 日11時56分，在
    國道1 號南下86公里800 公尺處，未保持行車安全距離（時
    速92公里，應保持46公尺，實距不足），受處分人提出申訴
    並表明為駕駛人，原處分機關臺北市交通事件裁決所審查結
    果，仍認有汽車行駛高速公路未依規定與前車保持安全距離
    之違規，而依道路交通管理處罰條例第33條第1 項第2 款、
    第63條等規定，裁處受處分人罰鍰3 千元，並記違規點數1
    點等情，有內政部警政署國道公路警察局舉發違反道路交通
    管理事件通知單（公警局交字第ZBA078732 號）、臺北市交
    通事件裁決所違反道路交通管理事件裁決書（北市裁罰字第
    裁22-ZBA078732號）等件可稽。
三、受處分人異議意旨略以：時間已久，不記得當時有無與前車
    保持安全距離，且應該要實際丈量，才能確定沒有維持安全
    距離；因前車不順而從車道切進來也不一定云云。
四、經查：受處分人所有之車號5562- DN號自用一般小客車，於
    前揭時地行駛於高速公路，未與前車保持安全距離之事實，
    業據證人即舉發員警乙○○於本院調查中具結證稱：伊於97
    年3 月7 日10到14時執行測照勤務，當天11時56分左右，伊
    在國道1 號南下86公里湖口附近執勤，該處車道上有畫白線
    長度是4 公尺，中間間隔黑線是6 公尺，1 白1 黑就是10公
    尺，黑白線是相間的，所以看起來就像是白色的虛線；取締
    沒有保持安全距離的方式，是先用目視人工辨識，在攝影處
    前100 公尺處先用目視看車距是否過近，再用雷射測速器照
    相鎖定，伊是從車速時速90公里以上開始取締，車速如果是
    90公里的話，應該要保持45公尺的距離，因為黑白相間的格
    線1 格是10公尺，45公尺至少要有4 、5 格以上，所以如果
    目測不到4 、5 格，就可以知道沒有保持安全距離；本件違
    規車輛是伊在攝影機前100 公尺處，就看到這部車與前車沒
    有保持安全距離，不超過3 格，非常的近，伊再用手持雷射
    槍測車速，另外還有用固定式攝影機拍攝有無外側車子臨時
    插入內側車道的狀況，如果有這種狀況，就會刪除該違規，
    伊有看錄影機確定本件沒有他車臨時插入車道或前車臨時剎
    車的情形才舉發等語綦詳（見本院97年9 月10日訊問筆錄）
    ，按證人乃原處分機關舉發受處分人有前述違規行為之原證
    人，並到庭具結擔保其供述之真實性，且在負擔偽證罪之心
    理處罰狀態下，證述受處分人經認定違規及舉發之經過，依
    卷存證據資料並無任何積極證據足資證明證人上述證述係屬
    虛偽，亦無足以令人顯信證人之證述為不可採之品格證據或
    前科證據存在，此外，並有證人提出之攝影機拍攝光碟及翻
    拍相片（顯示：5562- DN號小客車行駛在內側車道，不斷向
    同車道前車靠近，其間並無其他車輛插入，兩車於97年3 月
    7 日11時56分11秒時最接近，相距之車道隔線僅約兩格半）
    、雷射測速照相機拍攝相片（顯示：5562- DN號小客車於97
    年3 月7 日11時56分11秒之時速為92公里）、舉發地點前「
    保持安全距離，前有測速照相」警告標示及車道隔線劃設狀
    況相片等件附卷可憑，自屬可信，則本件受處分人行車時速
    92公里，依前揭高速公路及快速公路交通管制規則第6 條第
    1 項規定換算之安全距離為46公尺，然依前揭證人證述及攝
    影機翻拍相片所示，受處分人所有之車輛與前車間之距離顯
    然不及3 個車道隔線即不足30公尺，與安全距離相差甚鉅，
    受處分人否認未保持安全距離，復辯稱可能因前車不順而從
    車道切進來云云，均屬無稽，洵無可採。
五、綜上，本件受處分人確有行駛於高速公路，不遵行車管制之
    管制規則而未保持安全距離之情事，舉發機關依法舉發，原
    處分機關依道路交通管理處罰條例第33條第1 項第2 款、第
    63條等規定，裁處受處分人罰鍰3 千元，並記違規點數1 點
    ，均屬有據，本件異議為無理由，應予駁回。
六、據上論斷，依道路交通案件處理辦法第19條，裁定如主文。
中    華    民    國    97    年    10     月    3    日
                        交通法庭  法  官  孫  曉  青
上正本證明與原本無異。
如不服本裁定，應於裁定送達後5日內，向本院提出抗告狀。
                                  書記官  彭  莉  婷
中    華    民    國    97    年    10     月    3    日


司法院資訊處製作；財團法人民間司法改革基金會備份。
